臺灣桃園地方法院民事判決　　　　　　　93年度家訴字第68號
原　　　告　丁○○
原　　　告　乙○○
共　　　同
法定代理人　甲○○
被　　　告　丙○○
被　　　告　戊○○
上列當事人間請求給付扶養費事件，本院於民國94年11月15日言
詞辯論終結，判決如下：
    主    文
被告戊○○應自民國九十三年三月一日起至民國九十六年十月三
十一日止，按月給付被告丙○○新台幣貳萬柒仟元，並按月由原
告丁○○代位受領新台幣壹萬仟伍佰元，原告乙○○代位受領
新台幣壹萬仟伍佰元。
訴訟費用由被告負擔。
　　事　　實
甲、原告方面：
一、聲明：如主文所示。
二、陳述略稱：
  (一)本件原告法定代理人甲○○與被告丙○○於民國（下同）八
    十三年一月二十九日結婚，後經鈞院九十二年婚字第七００
    號民事判決離婚確定而結束婚姻關係，並判由甲○○擔任原
    告之法定代理人。兩造離婚前，兩造子女即本件原告丁○○
    、乙○○與被告丙○○出門時與被告戊○○發生車禍，造成
    原告丁○○左大腿骨折之傷害，及原告乙○○左小腿斷裂之
    傷害，就此被告丙○○與被告戊○○達成賠償協議，約定每
    月由被告丙○○收取和解金額。
  (二)當時和解給付內容，原先約定頭款為新台幣（下同）八十萬
    元，分八十六期繳納，除於八十九年十一月二日已支付二十
    萬七千元，並於八十九年十一月三日已支付八萬五千元外，
    其他八十四期係按月給付七千元；惟事實上該和解給付後來
    改為被告戊○○每月給付被告丙○○二萬七千元，至九十三
    年二月份共已給付一百三十一萬二千元，就和解總金額言，
    尚餘一百十八萬八千元未付。
  (三)被告丙○○依上揭和解約定，固得向被告戊○○主張給付未
    付之款項，然被告丙○○對於原告二人，負有給付子女扶養
    費之法定義務，從而原告自得訴請被告丙○○履行扶養義務
    ，並就被告丙○○依和解約定得向被告戊○○請求之債權，
    主張按月代位受領，而為本件之請求。
三、證據：提出本院九十二年度婚字第七００號民事判決暨確定
    證明書影本各一份、戶籍謄本三件、桃園縣警察局大園分局
    道路交通事故證明書影本一份、和解書影本一份、桃園家庭
    扶助中心兒童監護權事件家庭訪視報告書影本一份、聲明書
    一份為證。
乙、被告方面：
壹、被告戊○○部分：
一、聲明：同意原告之請求。
二、陳述略稱：
  (一)已依照和解內容給付被告丙○○賠償金至九十三年二月十日
    止，現尚有餘額一百十八萬八千元未付，但目前經濟困難，
    所以希望每月先付三千元。
  (二)不知被告丙○○是否真的遺失擔保本票，還是給地下錢莊，
    想拿回本票，如果有人追討，原告要負責。
三、證據：無。
貳、被告丙○○未於言詞辯論期日到場，亦未以書狀或言詞提出
    任何聲明或陳述。
丙、本院依職權調取本院九十二年度婚字第七００號卷，及向內
    政部警政署函調被告之入出境資料，及查詢被告之全國前案
    紀錄表及在監在押資料表。
　　理　　由
一、程序方面：
  (一)被告丙○○未於言詞辯論期日到場，核無民事訴訟法第三百
    八十六條所列各款情形，爰依原告之聲請，由其一造辯論而
    為判決。
  (二)按原告於判決確定前，得撤回訴之全部或一部，但被告已為
    本案之言詞辯論者，應得其同意；訴之撤回，被告於期日到
    場，未為同意與否之表示者，自該期日起，十日內未提出異
    議者，視為同意撤回。民事訴訟法第二百六十二條第一項、
    第四項定有明文。本件於九十四年十月六日言詞辯論程序中
    ，原告甲○○部分撤回請求，因被告丙○○未為本案言詞辯
    論，撤回無庸其同意，而被告戊○○當場未為同意與否之表
    示，業已逾越十日，視為同意撤回，從而原告此項撤回，程
    序並無不合。
  (三)復按不變更訴訟標的，而補充或更正事實上或法律上之陳述
    者，非為訴之變更或追加，民事訴訟法第二百五十六條定有
    明文。本件原告起訴聲明不確定，經闡明後原告補充更正聲
    明如主文所示（參見本院九十四年八月三十日、九十四年十
    月六日言詞辯論筆錄），程序亦無不合。
二、原告起訴意旨略以：(一)被告戊○○因車禍事件，與被告丙○○達成賠償協議，該和解給付係被告戊○○每月給付被告丙○○二萬七千元，至九十三年二月份共已給付被告丙○○一
    百三十一萬二千元，尚餘一百十八萬八千元未付；(二)原告得
    請求被告丙○○給付扶養費，故針對被告丙○○依和解協議
    得向被告戊○○請求給付之款項，請求代位受領等語。被告
    戊○○答辯意旨則以：同意原告請求，但目前經濟困難，所
    以希望每月先付三千元，並希望原告就其簽發之擔保本票負
    責云云。另一被告丙○○未於言詞辯論期日到場，亦未提出
    任何聲明及陳述。
三、兩造對於下列事項不爭執：(一)被告戊○○因車禍與被告丙○○達成賠償協議，尚餘一百十八萬八千元未給付，此部分依
    和解協議，應自九十三年三月至九十六年十月，按月給付二
    萬七千元；(二)原告法定代理人提出被告丙○○聲明書，聲明
    由原告法定代理人全權處理剩餘債權金額。兩造爭執重點在
    於：(一)原告要求被告戊○○如過去協議按月給付二萬七千元
    ，由原告代位受領該款項，是否有理由？(二)被告戊○○以經
    濟困難要求每月給付三千元，另就擔保本票要求原告負責，
    是否有理由？爰就上揭爭點說明如后。
四、被告戊○○應自九十三年三月一日起至九十六年十月三十一
    日止，按月給付被告丙○○二萬七千元，並由原告代位受領
    ；被告履行能力及擔保本票問題，均不影響原告之權利：
  (一)被告戊○○依與被告丙○○間之和解協議，尚應自九十三年
    三月一日起至九十六年十月三十一日止，按月給付被告丙○○二萬七千元，此為被告戊○○所不爭，自堪信為真實。被
    告戊○○雖辯稱其經濟能力有限，然此乃其償債能力之問題
    ，並不能改變被告戊○○積欠債務之事實；被告戊○○另辯
    稱擔保本票應返還云云，然所謂擔保本票，依和解書內容顯
    示，擔保金額僅五十八萬八千元，尚不及被告戊○○自八十
    九年十一月至九十三年二月按月給付被告丙○○二萬七千元
    之總金額，而原告所提出被告丙○○之聲明書，丙○○復聲
    明願就擔保本票問題負責，本件原告之請求自不受此影響。
  (二)按父母對於未成年之子女，有保護及教養之權利義務，民法
    第一千零八十四條第二項定有明文，從而原告對被告丙○○
    自得主張給付扶養費，而參酌行政院主計處國民所得統計摘
    要，平均每人民間消費支出於九十三年度為二十八萬四千七
    百五十三元，則原告二人各自主張被告丙○○應按月各給付
    一萬三千五百元之扶養費，其金額應屬適當，原告自得代位
    受領被告戊○○應按月賠償被告丙○○之款項，從而原告之
    請求應有理由。
五、據上論結，本件原告之訴為有理由，依民事訴訟法第三百八
    十五條第一項前段、第七十八條、第八十五條第一項前段，
    判決如主文。
中　　華　　民　　國　  94　　年  　11　　月  　29  　日
                      家事法庭法  官  文衍正
上列正本係照原本作成。
如對本判決上訴，須於判決送達後20日內，向本院提出上訴狀。
中　　華　　民　　國　  94　　年  　11　　月  　29  　日
                              書記官  陳月桂